---
title: "ДЗ3 Новиков"
output: html_document
date: "2024-03-28"
---

```{r setup, include=FALSE}
knitr::opts_chunk$set(echo = TRUE)
```

## load

```{r load}
# Загрузка необходимых библиотек
library(readxl)
library(dplyr)
library(ggplot2)

# Загрузка данных
pima <- read_excel("pima.xlsx")
head(pima)
```

## Задание 1:

Рассчитайте описательные статистики для переменных glucose, pressure, mass.

```{r 1}
# Рассчет описательных статистик для количественных переменных

summary(pima$glucose)
summary(pima$pressure)
summary(pima$mass)

# Описательные статистики для переменной glucose
glucose_stats <- summarise(pima,
                            count_glucose = n(),
                            min_glucose = min(glucose),
                            q1_glucose = quantile(glucose, 0.25),
                            median_glucose = median(glucose),
                            q3_glucose = quantile(glucose, 0.75),
                            max_glucose = max(glucose),
                            mean_glucose = mean(glucose),
                            sd_glucose = sd(glucose))

# Описательные статистики для переменной pressure
pressure_stats <- summarise(pima,
                            count_pressure = n(),
                            min_pressure = min(pressure),
                            q1_pressure = quantile(pressure, 0.25),
                            median_pressure = median(pressure),
                            q3_pressure = quantile(pressure, 0.75),
                            max_pressure = max(pressure),
                            mean_pressure = mean(pressure),
                            sd_pressure = sd(pressure))

# Описательные статистики для переменной mass
mass_stats <- summarise(pima,
                        count_mass = n(),
                        min_mass = min(mass),
                        q1_mass = quantile(mass, 0.25),
                        median_mass = median(mass),
                        q3_mass = quantile(mass, 0.75),
                        max_mass = max(mass),
                        mean_mass = mean(mass),
                        sd_mass = sd(mass))

# Вывод результатов
glucose_stats
pressure_stats
mass_stats
```

## Задание 2:

Рассчитайте описательную статистику для переменной diabetes. Создайте на основе переменной age новую переменную age_group, которая будет отражать следующие возрастные группы: 21–35, 36–49 и 50+. Посчитайте описательную статистику для новой переменной.

```{r 2}
# Рассчет описательных статистик для категориальной переменной diabetes
diabetes_stats <- pima %>%
  group_by(diabetes) %>%
  summarise(
    absolute_frequency = n(),
    relative_frequency = n() / nrow(pima)
  )
print(diabetes_stats)

# Создание новой переменной age_group
pima <- pima %>%
  mutate(
    age_group = case_when(
      age >= 21 & age <= 35 ~ "21–35",
      age >= 36 & age <= 49 ~ "36–49",
      age >= 50 ~ "50+"
    )
  )

# Рассчет описательных статистик для новой переменной age_group
age_group_stats <- pima %>%
  group_by(age_group) %>%
  summarise(
    absolute_frequency = n(),
    relative_frequency = n() / nrow(pima)
  )
print(age_group_stats)
```

## Задание 3:

Определите 90% доверительный интервал для переменной pedigree.

```{r 3}
# График плотности вероятности для переменной glucose
ggplot(pima, aes(x = glucose)) +
  geom_density(fill = "skyblue", alpha = 0.7) +
  geom_vline(aes(xintercept = mean(glucose)), color = "red", linetype = "dashed", size = 1) +
  labs(title = "Плотность вероятности для переменной glucose",
       x = "Glucose",
       y = "Density")

# Гистограмма для переменной glucose
ggplot(pima, aes(x = glucose)) +
  geom_histogram(binwidth = 10, fill = "skyblue", color = "black", alpha = 0.7) +
  geom_vline(aes(xintercept = mean(glucose)), color = "red", linetype = "dashed", size = 1) +
  labs(title = "Гистограмма для переменной glucose",
       x = "Glucose",
       y = "Frequency")

# Ящики с усами для значений pos и neg переменной diabetes
ggplot(pima, aes(x = diabetes, y = glucose, fill = diabetes)) +
  geom_boxplot() +
  labs(title = "Ящики с усами для переменной glucose в зависимости от diabetes",
       x = "Diabetes",
       y = "Glucose")
```

## Задание 5:

Постройте на одном графике две диаграммы рассеяния для наличия или отсутствия диабета. По оси X представьте значения обхвата трицепса, а по оси Y — массу тела. Выполните окрашивание, заливку и группирование по переменной diabetes.

```{r 5}
# Диаграммы рассеяния для наличия или отсутствия диабета
ggplot(pima, aes(x = triceps, y = mass, color = diabetes, fill = diabetes)) +
  geom_point() +
  labs(title = "Диаграммы рассеяния для переменных triceps и mass в зависимости от diabetes",
       x = "Triceps",
       y = "Mass") +
  facet_grid(. ~ diabetes)
```
