---
title: "HW5_Novikov"
output: html_document
date: "2024-04-10"
---

# Загр. библиотеки
```{r}
library(readr)
library(ggplot2)
library(tidyr)
library(dplyr)
library(pROC)
library(tidyverse)
library(car)
library(survival)
library(ggsurvfit)
library(survminer)
```

## Загр. и пров. датасет
```{r}
# Загрузка датасета
data <- read.csv("wisconsin_breast_cancer.csv")

# Проверим структуру датасета и первые строки
str(data)
head(data)
```

## Задание 1 (2 балла)

```{r}
# Создаем регрессионную модель
model <- lm(area_mean ~ radius_mean + perimeter_mean + symmetry_mean, data = data)

# Выводим сводку по модели
summary(model)
```

```{r}
# Создаем точечные графики для каждой пары переменных
ggplot(data, aes(x = radius_mean, y = area_mean)) +
  geom_point() + 
  geom_smooth(method = "lm", formula = y ~ x, color = "blue") +
  labs(title = "Scatter Plot of Radius vs. Area",
       x = "Mean Radius",
       y = "Mean Area")

ggplot(data, aes(x = perimeter_mean, y = area_mean)) +
  geom_point() + 
  geom_smooth(method = "lm", formula = y ~ x, color = "red") +
  labs(title = "Scatter Plot of Perimeter vs. Area",
       x = "Mean Perimeter",
       y = "Mean Area")

ggplot(data, aes(x = symmetry_mean, y = area_mean)) +
  geom_point() + 
  geom_smooth(method = "lm", formula = y ~ x, color = "green") +
  labs(title = "Scatter Plot of Symmetry vs. Area",
       x = "Mean Symmetry",
       y = "Mean Area")
```

Мы использовали линейную модель для предсказания средней площади опухоли на основе среднего радиуса, среднего периметра и средней симметричности опухоли.
На графиках отражены точки данных и линия линейной регрессии. Мы можем видеть, как линия наилучшего соответствия отображает связь между переменными.
На первом графике представлена зависимость средней площади опухоли от среднего радиуса. Мы видим явную положительную взаимосвязь между этими переменными, где данные распределены преимущественно вдоль линейной трендовой линии. Это означает, что с увеличением среднего радиуса опухоли обычно увеличивается и средняя площадь.
Второй график также демонстрирует сильную линейную зависимость между средним радиусом и средним периметром опухоли. Здесь данные лежат очень близко к линии регрессии, что указывает на более точную связь между этими двумя переменными.
Третий график показывает, что связь между средним радиусом опухоли и средней симметричностью менее выражена. Здесь точки данных распределены более рассеянно вокруг линейной линии, что указывает на слабую зависимость между этими переменными.

